# 请教陈版及各位老母公司对注销子公司的借款处理

提问人：bk0909 时间：2019-09-11 22:19:04
请教，母公司对全资子公司借款 100 万元，尚未对子公司实际出资，子公司亏损无法还款，且准备注销，母公司的借款账务怎么处理比较合适，全额计提坏账准备并核销，或者直接转入到营业外支出（合并报表的时候与注销的子公司营业外收入-无需支付款合并抵消），或者可以视同投资损失转入投资收益？

回答人：chenyiwei
对母公司的个别报表而言，建议参照规范的应收账款管理和坏账核销程序，先计提坏账准备（确认资产减值损失或者信用减值损失）再转销坏账。

提问人：bk0909 时间：2019-09-17 14:48:41
因为平时对合并范围内的公司是不计提坏账准备的，子公司注销当期是否可以提，会不会和会计政策冲突，另外在合并报表中可以对确认的信用减值损失及子公司确认的营业外收入合并抵消吗

回答人：chenyiwei
这本来就是会计估计；再说明知对子公司的应收款项收不回，但个别报表层面不提准备，仍属于差错，需更正。